【裁判字號】    97,簡,131
【裁判日期】    971201
【裁判案由】    綜合所得稅
【裁判全文】
臺中高等行政法院裁定
                                       97年度簡字第131號
原      告  甲○○
被      告  財政部臺灣省中區國稅局
代  表  人  乙○○
訴訟代理人  丙○○
上列當事人間因綜合所得稅事件，原告不服財政部中華民國97年
8月8日台財訴字第09700356010號訴願決定，提起行政訴訟，本
院裁定如下︰
    主  文
原告之訴駁回。
訴訟費用由原告負擔。
    理  由
一、按「原告之訴，有不備其他要件者，行政法院應以裁定駁回
    之。」行政訴訟法第107條第1項第10款定有明文。次按「訴
    願人應繕具訴願書經由原行政處分機關向訴願管轄機關提起
    訴願。原行政處分機關對於前項訴願應先行重新審查原處分
    是否合法妥當，其認訴願為有理由者，得自行撤銷或變更原
    行政處分，並陳報訴願管轄機關。」、「訴願事件有左列各
    款情形之一者，應為不受理之決定：一、．．．六、行政處
    分已不存在者。」分別為訴願法第58條第1項、第2項及第77
    條第6款所明定。又「提起訴願，為對於官署處分聲明不服
    之方法。若原處分已不復存在，則訴願之標的即已消失，自
    無許其提起訴願之餘地。」、「人民以處分違法請求救濟者
    ，須其處分之效果仍存續中，若原處分已撤銷而不復存在，
    則訴願之標的即已消失，自無許其提起訴願之餘地。」最高
    行政法院58年判字第397號及62年判字第467號著有判例。
二、經查，本件原告民國（下同）94年度綜合所得稅結算申報，
    經被告核定綜合所得總額新台幣（下同）2,844,550元，綜
    合所得淨額1,232,123元，補徵應納稅額59,736元。原告不
    服，就營利所得、租賃所得、免稅額、捐贈扣除額、保險費
    扣除額、醫藥及生育費扣除額、自用住宅購屋借款利息及教
    育學費特別扣除額等項目，申請復查結果，獲准追認醫藥及
    生育費扣除額5,829元。原告仍表不服，遂向財政部提起訴
    願，案經被告依訴願法第58條第2項規定重新審查原處分結
    果，本案營利所得部分漏未於原處分（97年3月26日中區國
    稅法二字第0970015568號復查決定）審酌，乃以97年7月9日
    中區國稅法二字第0970036037號重審復查決定「撤銷本局97
    年3月26日中區國稅法二字第0970015568號復查決定。追認
    醫藥及生育費扣除額新台幣5,829元，其餘復查駁回。」則
    被告97年3月26日中區國稅法二字第0970015568號復查決定
    ，既經被告重審復查決定予以撤銷，而不復存在，訴願決定
    不予受理，揆諸首揭法條規定及判例意旨，並無不合。原告
    復對之提起本件行政訴訟，顯非合法，應予駁回。另原告已
    就被告97年7月9日中區國稅法二字第0970036037號重審復查
    決定另案提起訴願，並經財政部於97年10月6日以台財訴字
    第09700423970號訴願決定予以駁回，原告如有不服，得依
    法提起行政訴訟；又本件原告之訴既以程序不合法駁回，其
    實體上之主張即無加以審究之必要，均附此敘明。
三、據上論結，本件原告之訴為不合法，依行政訴訟法第236條
    、第107條第1項第10款、第104條，民事訴訟法第95條、第
    78條，裁定如主文。
中    華    民    國    97    年    12    月     1    日
                臺中高等行政法院第二庭
                                法  官  林  秋  華
以上正本證明與原本無異。
如不服本裁定，應於裁定送達後10日內，以本訴訟事件所涉及之
法律見解具有原則性者，始得向本院提出抗告狀並表明抗告理由
，經最高行政法院許可，否則不得抗告；如於本裁定宣示後送達
前提起抗告者，應於裁定送達後10日內補提抗告理由書（均應依
對造人數提出繕本）。
中    華    民    國    97    年    12    月     3    日
                                書記官  蔡  宗  融


司法院資訊處製作；財團法人民間司法改革基金會備份。
